【裁判字號】    99,行專訴,106
【裁判日期】    991223
【裁判案由】    新型專利舉發
【裁判全文】
智慧財產法院行政判決
                                   99年度行專訴字第106號
                                 民國99年12月9日辯論終結
原      告  葉智
訴訟代理人  謝佩玲律師
            何娜瑩律師
被      告  經濟部智慧財產局
代  表  人  王美花（局長）
訴訟代理人  郭偉齡
參  加  人  麗鴻科技股份有限公司
代  表  人  張昆榮
上列當事人間因新型專利舉發事件，原告不服經濟部中華民國
99年5月12日經訴字第09906056420號訴願決定，提起行政訴訟。
，並經本院命參加人獨立參加被告之訴訟，本院判決如下：
    主  文
訴願決定及原處分均撤銷。
被告應就第093219938N01號「平底導熱管之構造」之專利舉發案
，作成「舉發成立，撤銷專利權」之審定。
訴訟費用由被告負擔。
    事實及理由
一、事實概要
    參加人於民國（下同）93年12月10日以「平底導熱管之構造
    」向被告申請新型專利，經被告形式審查，准予專利後，發
    給新型第M272360 號專利證書。原告於95年7 月3 日以該專
    利有違專利法第94條第1 項第1 款及第4 項之規定，不符新
    型專利要件，對之提起舉發。參加人於98年3 月9 日提出系
    爭專利申請專利範圍更正本，原告則於98年4 月30日針對該
    98 年3月9 日更正本提出舉發補充理由及證據，主張該更正
    本違反專利法第94條第4 項規定。經被告准予系爭專利更正
    申請專利範圍，並依該更正本審查，於98年10月1 日以(98)
    智專三（二）04119 字第09820620240 號專利舉發審定書為
    「舉發不成立」之處分。原告不服，提起訴願，經經濟部於
    99年5 月12日以經訴字第09906056420 號決定駁回，原告仍
    未甘服，遂向本院提起行政訴訟，聲明原處分及訴願決定均
    撤銷。本院因認本件訴訟之結果，倘認訴願決定及原處分應
    予撤銷，參加人之權利或法律上利益將受損害，乃依行政訴
    訟法第42條第1 項規定，依職權裁定命其獨立參加本件被告
    之訴訟。
二、原告主張
(一)系爭專利申請專利範圍第1 項已為舉發證據1 組合舉發證據
    2 所揭露，而不具進步性：
  1.依系爭專利說明書關於先前技術記載之內容可知，系爭專利
    係為解決在先前技術中採用圓形導熱管裝設於固定溝槽(21)
    時，須以焊錫(30)來固定導熱管(10)造成成本的浪費，且因
    導熱管為圓形而造成導熱速率變慢之缺失。自系爭專利說明
    書第7 頁第2 段所載內容可知，系爭專利宣稱經由將導熱管
    底部設置為平的方式並藉由形狀相配應之固定槽之設置可達
    到固定緊密，不需焊錫及提高散熱效果之功效。而依舉發證
    據1 先前技術所載內容可知，舉發證據1 所欲解決技術問題
    亦是圓形導熱管與電子發熱元件接觸面小，造成導熱速率變
    慢之缺失，故舉發證據1 所欲解決技術問題與系爭專利相同
    ，且依舉發證據1 說明書第7 頁第4 段及第6 圖所載之內容
    可知，舉發證據1 已揭示將熱管底面呈現扁平狀，如此提高
    受熱面積以增加熱管之熱傳效率，故系爭專利採用平底邊為
    基礎之導熱管之技術手段已為舉發證據1 所揭示。
  2.依舉發證據1 第5 頁第2 段所揭示之內容可知，舉發證據1
    之目的在於提供一種熱管及設有該熱管之散熱裝置，其係令
    熱管與電子發熱元件作熱傳連結之部位，藉由扁平之彎曲狀
    而構成之，以增加該熱管與電子發熱元件間之受熱面積及接
    觸之密合性，藉此而有效發揮熱管之熱傳效能，並使該熱管
    於應用在散熱裝置上時，具提昇該散熱裝置之散熱效果；又
    依舉發證據1 說明書第7 頁第4 段及第1 圖、第2 圖及第6
    圖所揭示之內容可知，系爭專利與舉發證據1 之技術領域同
    屬散熱管之技術領域，且所欲解決之技術問題均與提高散熱
    管之熱傳效率有關，兩者所採用之技術手段均為熱管底面呈
    現扁平狀。故系爭專利申請專利範圍第1 項之「所述的導熱
    管主要係以一平底邊為基礎而設成四角形導熱管或三角形導
    熱管或梯形導熱管或其他具有平底邊而相接近形狀之導熱管
    所構成」之技術特徵確實已為舉發證據1 所揭露，且就系爭
    專利提起申請專利範圍之更正，將原公告核准之申請專利範
    圍第3 項併入第1 項中等事實以觀，系爭專利申請專利範圍
    第1 項中具有平底邊之熱管之特徵確已為舉發證據1 所揭露
    。另依舉發證據1 第9 頁第3 段所載之內容亦可知，舉發證
    據1已教示將熱管底部設計成平底邊，可減少焊料之使用，
    其所達成之功效與系爭專利相同。
  3.依舉發證據2 之第六圖及系爭專利說明書第6 頁第3 段所揭
    示之內容可知，舉發證據2 已揭露透過形狀及尺寸上之對應
    來使熱管和與熱管相接合之元件彼此緊密接合以提昇傳熱效
    果之技術手段，系爭專利與舉發證據2 之技術領域同屬散熱
    管之技術領域，舉發證據2 已揭露設有可與導熱管之形狀相
    配應之圓形缺口以提昇熱傳效果之技術手段，故所屬技術領
    域中具有通常之知識者從舉發證據2 中可得到透過形狀及尺
    寸上之對應、在無須使用焊接之下來設有可與熱管尺寸相配
    應之固定溝槽以提高傳熱效率之教示，是以系爭專利申請專
    利範圍第1 項之技術特徵已見於舉發證據2 中。
  4.綜上可知，系爭專利與舉發證據1 及2 均屬散熱管之技術領
    域、所欲解決之技術問題與舉發證據1和2相同，均與提昇散
    熱效率有關，故所屬技術領域中具有通常知識者確實具有合
    理的動機將舉發證據1 所揭示之「具有平底邊為基礎之導熱
    管」之特徵和舉發證據2 所教示之「透過形狀及尺寸上之對
    應、在無須使用焊接之下來設有可與熱管相配應之固定溝槽
    」之技術手段予以組合以達到無需焊即可使熱管密合進而提
    高傳熱效率之功效，故所屬技術領域中具有通常知識者將舉
    發證據1 和舉發證據2 兩者組合可輕易完成系爭專利，故系
    爭專利申請專利範圍第1 項不具進步性。
  5.關於被告於答辯書第1 頁稱「舉發證據1 未有揭示與系爭專
    利請求項1（獨立項）所界定之『其用以固定該平底導熱管
    之固定板底板底面設有相配應之固定溝槽』…舉發證據2 所
    揭示之『將導熱管嵌入該圓形缺口中』技術特徵，…不但在
    『導熱管的形狀』上不同，亦無法達成『不需焊接即可密合
    』之技術功效…，故組合證據1 及2 不足證明系爭專利申請
    專利範圍第1 項獨立項不具進步性」云云；惟被告於答辯書
    第2 頁第10至11行亦自承「證據1 之專利說明圖式第六圖固
    揭示『熱管的受熱部10成扁平彎曲狀』」，故被告亦同意舉
    發證據1 已揭示平底導熱管以提升傳熱而不需使用焊料之特
    徵，且舉發證據2 已教示透過形狀上之對應以使熱管密合，
    故不需使用焊料以使熱管密合之技術實為舉發證據2 實質上
    隱含之技術，被告所辯實不足採。
(二)系爭專利申請專利範圍第1 項已為舉發證據1 組合舉發證據
    3所揭露，而不具進步性：
  1.依舉發證據3說明書第4頁第3段記載及舉發證據3第1圖之揭
    示可知，舉發證據3亦揭露將導熱管(b)直接接觸於電器元件
    上，故系爭專利申請專利範圍第1項中之「其用以固定該平
    底導熱管之固定板底板底面設有相配應之固定溝槽，該平底
    導熱管係以平底導熱管之平底邊直接接觸於電腦中央處理器
    上，而以固定板底面所凹設的溝槽壓置於平底導熱管上加以
    緊密固定者。」之技術已揭露於舉發證據3中。
  2.舉發證據3 之集熱板(a) 相當於系爭專利固定板(20)，舉發
    證據3 之凹槽相當於系爭專利之固定溝槽(6) ，且舉發證據
    3 之導熱管為一扁平狀，故舉發證據3 已揭示以集熱板(a)
    及在集熱板中設有形狀、尺寸與扁平狀導熱管相應之凹槽，
    而將導熱管予以壓置而達緊密接合之目的，從而，透過形狀
    、尺寸對應方式以使導熱管緊密接合而不需使用焊料之方式
    實為舉發證據3 實質上隱含之技術，所屬技術領域中具有通
    常知識者在參酌舉發證據1 及3 下，將因舉發證據3 已提供
    扁平狀熱管及以形狀相應方式達緊密接合熱管之教示而獲得
    動機，以輕易完成系爭專利申請專利範圍第1 項，故系爭專
    利申請專利範圍第1 項不具進步性。
  3.關於被告答辯書第2 頁指稱「證據1 之專利說明書圖式第六
    圖固揭示『熱管的受熱部10成扁平彎曲狀』，…；又證據3
    之專利說明書圖式第1 圖（習知技術）所揭示之『其導熱管
    b 相對應於散熱片位置呈一扁平狀』技術特徵…；而證據1
    之熱管呈扁平之彎曲狀或證據3 之習知技術之導熱管呈扁平
    狀，不論以壓置或套接方式組合，均不能產生如系爭專利不
    需焊接即可密合之功效，故系爭專利與證據1 及3 所揭示之
    技術特徵的結構、目的均不同，且組合證據1 及3 之技術特
    徵亦不能產生不需焊接即可密合之功效」云云，惟由被告上
    述「證據1 之專利說明書圖式第六圖固揭示『熱管的受熱部
    10成扁平彎曲狀』」及「證據3 之習知技術之導熱管呈扁平
    狀」之辯稱可知，被告亦自承舉發證據1 及3 已揭示具有平
    底邊之熱管之特徵，且舉發證據1 揭示採用平底邊導熱管之
    技術手段以達到提升熱管效率及減少焊料之使用，已如前述
    ，而舉發證據3 揭示及在集熱板中設有形狀、尺寸與扁平狀
    導熱管相應之凹槽，而將導熱管予以壓置而達緊密接合之目
    的，故所屬技術領域中具有通常知識者在參酌舉發證據1 及
    3 下，將因此獲得動機以輕易完成系爭專利申請專利範圍第
    1 項所請，故被告辯稱「不論以壓置或套接方式組合，均不
    能產生如系爭專利不需焊接即可密合之功效，組合舉發證據
    一及三之結構、目的與系爭專利不同」云云並不可採。
(三)系爭專利申請專利範圍第1 項已為舉發證據1 組合舉發證據
    4所揭露，而不具進步性：
  1.依舉發證據4 第6 頁第4 段及第6 圖所揭示之內容可知，依
    舉發證據4及第6 圖所示，熱導管(4)之底管(41)是與凹槽
    (13)相密合，並與中央處理器(20)直接接觸，舉發證據4 之
    第一散熱單元(1) 底部之凹槽(13)亦壓置於熱導管(4) 上加
    以緊密固定，故舉發證據4 亦已教示「透過形狀及尺寸上之
    對應、在無須使用焊接之下設有與熱導管相配應之凹槽」之
    技術手段，且由舉發證據4之熱管和中央處理器接和方式是
    直接貼覆方式可知，熱管之底邊需為平底邊始能達到直接貼
    覆，是以平底邊熱管之技術手段實為舉發證據4 實質上隱含
    之技術。故系爭專利申請專利範圍第1 項中之「其用以固定
    該平底導熱管之固定板底板底面設有相配應之固定溝槽，該
    平底導熱管係以平底導熱管之平底邊直接接觸於電腦中央處
    理器上，而以固定板底面所凹設的溝槽壓置於平底導熱管上
    加以緊密固定者。」之技術已揭露於舉發證據4 中。
  2.舉發證據4 已教示在無須使用焊接下、經由凹槽(13)使導熱
    管(4) 與第一散熱單元(1) 緊密接合且導熱管(4) 係與中央
    處理器(20)直接接觸之技術，故舉發證據4 已揭示系爭專利
    所述之「無須使用焊接，而以固定溝槽達到使熱管和固定板
    密合」之技術；又舉發證據1 及4 均與系爭專利同屬散熱器
    之技術領域，舉發證據1 已揭露系爭專利具有平底邊為基礎
    之熱管(1) ，已如前述；故所屬技術領域中具有通常知識者
    從舉發證據1 和4 之揭示中確實可得到合理動機將舉發證據
    1 所揭示之「具有平底邊為基礎之導熱管」之特徵和舉發證
    據4 所教示之「無須使用焊接，而以固定溝槽達到使熱管和
    固定板密合」之技術予以組合以達到無需焊即可使熱管密合
    進而提高傳熱效率之功效，故系爭專利申請專利範圍第1項
    相較於舉發證據1 組合舉發證據4 之下不具進步性。
  3.關於被告答辯書第3 頁所稱「證據4 之專利說明書圖式第二
    圖、第五圖及第六圖所揭示之『將底管41係固設在第一散熱
    單元1 之底部處所一體鋁擠成形之凹槽13中，使熱導管4 直
    接貼覆在中央處理器20上。』技術特徵，與系爭專利請求項
    1 所界定之『以一平底邊為基礎而設成四角形或三角形導熱
    管或梯形或其他具有平底邊而相接近形狀之導熱管』相較，
    證據4所 揭示之結構特徵不同於系爭專利導熱管之形狀及結
    構」云云，惟由舉發證據4 之熱管和中央處理器接和方式是
    直接貼覆方式可知，熱管之底邊需為平底邊始能達到直接貼
    覆，是以平底邊熱管之技術手段實為舉發證據4 實質上隱含
    之技術，故被告上開所辯實不足採。
(四)關於系爭專利申請專利範圍第2項
    由舉發證據1 第6 頁最後一行及第1 、2 、3 圖所揭示之內
    容可知，舉發證據1 係揭示熱管(1) 具有受熱部(10)及傳熱
    部(11)，其中傳熱部(11)為圓管狀，並且熱管可呈「U 」、
    「L 」形；而舉發證據1 之熱管(1) 傳熱部(11)相當於系爭
    專利之圓形導熱管(1) ，舉發證據1 之散熱鰭片(200) 相當
    於系爭專利之散熱鰭片(50)，且兩者之熱管均呈「U 」、「
    L 」形；故系爭專利申請專利範圍第2 項所界定之特徵已為
    舉發證據1 所揭露；系爭專利申請專利範圍第2 項為依附第
    1 項之附屬項，系爭專利申請專利範圍第1 項不具進步性，
    已如前述，是以系爭專利申請專利範圍第2 項可為所屬技術
    領域中具有通常知識者組合舉發證據1 及2 、舉發證據1及3
    ，或是組合舉發證據1 及4 之下所能輕易完成，而不具進步
    性。
(五)為此起訴聲明請求：1.原訴願決定及原處分均撤銷。2.被告
    就新型第93219938號「平底導熱管之構造」新型專利舉發案
    (N01)，應為「舉發成立，應撤銷專利權」之處分。
三、被告之答辯
(一)舉發證據1 未揭示與系爭專利請求項1 所界定之「其用以固
    定該平底導熱管之固定板底板底面設有相配應之固定溝槽」
    相同技術內容或教示有與其相關的技術內容，原告對於此點
    亦同意，又舉發證據2 所揭示之「將導熱管嵌入該圓形缺口
    中」技術特徵，與系爭專利請求項1 所界定之「以一平底邊
    為基礎而設成四角形或三角形導熱管或梯形或其他具有平底
    邊而相接近形狀之導熱管」相較，不但在「導熱管的形狀及
    構造」上不同，亦無法達成「不需焊接即可密合」之技術功
    效，系爭專利請求項1 自難謂為其所屬技術領域中具有通常
    知識者運用申請前之證據1 及2 所揭示之先前技術顯能輕易
    完成者，故組合證據1 及2 不足證明系爭專利申請專利範圍
    第1 項獨立項不具進步性；而組合證據1 及2 既難以證明系
    爭專利請求項1 不具進步性，另系爭專利請求項2 係直接依
    附於請求項1 ，該附屬項為請求項1 之進一步限縮，且包含
    請求項1 之所有技術特徵，組合證據1 及2 亦無法證明系爭
    專利請求項2 不具進步性。
(二)於舉發證據1 所揭示之技術特徵、舉發證據3 之習知技術所
    揭示之先前技術與系爭專利請求項1 相較，系爭專利請求項
    1 所界定之「導熱管」係以一平底邊為基礎而設成四角形或
    三角形導熱管或梯形或其他具有平底邊而相接近形狀之導熱
    管；而證據1 之專利說明書圖式第六圖固揭示「熱管的受熱
    部10成扁平彎曲狀」，然未有任何關於系爭專利請求項1 所
    界定之「其用以固定該平底導熱管之固定板底板底面設有相
    配應之固定溝槽」技術內容之揭示或教示，原告對於此點亦
    同意；又證據3 之專利說明書圖式第1 圖即習知技術所揭示
    之「其導熱管b 相對應於散熱片位置呈一扁平狀」技術特徵
    ，與系爭專利請求項1 所界定之「以一平底邊為基礎而設成
    四角形或三角形導熱管或梯形或其他具有平底邊而相接近形
    狀之導熱管」相較，證據3 所揭示之習知技術的結構特徵不
    同於系爭專利導熱管之形狀及結構；且由系爭專利說明書之
    圖式第二、三、四圖可知，系爭專利請求項1 所揭示之以一
    平底邊為基礎而設成四角形導熱管或三角形導熱管或梯形導
    熱管或其他具有平底邊而相接近形狀之導熱管，具有不需焊
    接即可密合之功效；而證據1 之熱管呈扁平之彎曲狀或證據
    3 之習知技術之導熱管呈扁平狀，不論以壓置或套接方式組
    合，均不能產生如系爭專利不需焊接即可密合之功效，故系
    爭專利與證據1 及3 所揭示之技術特徵的結構、目的均不同
    ，且組合證據1 及證據3 之技術特徵亦不能產生不需焊接即
    可密合之功效，系爭專利自難謂為其所屬技術領域中具有通
    常知識者運用申請前組合證據1 及證據3 之習知技術所揭示
    之先前技術顯能輕易完成者，故組合證據1 及證據3 之習知
    技術不足證明系爭專利請求項1 不具進步性。
(三)又證據4 係揭露一種散熱組合裝置，其係由第一散熱單元、
    第二散熱單元、一散熱風扇及複數個熱導管所組成，該複數
    個熱導管一端係固設在第一散熱單元底部處，而複數個熱導
    管之另一端則穿設在第二散熱單元上，使第一散熱單元與第
    二散熱單元之間預留有一容設空間，該散熱風扇即安裝在容
    設空間內，並固設在第一散熱單元上。如此，令散熱風扇夾
    設在兩散熱單元之間，利用其散熱風扇上吹下吸之特性，而
    從外界將空氣吸入至第二散熱單元內作散熱，並將空氣吹入
    至第一散熱單元內作散熱，俾皆能對兩散熱單元作散熱，進
    而提高整個散熱裝置之散熱效率者。以證據1 及4 所揭示之
    技術特徵與系爭專利請求項1 所界定之技術特徵相較，系爭
    專利請求項1 所界定之「導熱管」係以一平底邊為基礎而設
    成四角形或三角形導熱管或梯形或其他具有平底邊而相接近
    形狀之導熱管；而證據1 之專利說明書圖式第六圖固揭示「
    熱管的受熱部10成扁平彎曲狀」，然未有任何關於系爭專利
    請求項1 所界定之「其用以固定該平底導熱管之固定板底板
    底面設有相配應之固定溝槽」技術內容之揭示或教示，原告
    對於此點亦同意，已如前述；又證據4 之專利說明書圖式第
    二圖、第五圖及第六圖所揭示之「將底管41固設於散熱單元
    之底部處一體鋁擠成形之凹槽13，亦使熱導管直接貼覆在中
    央處理器20上」技術特徵，與系爭專利請求項1 所界定之「
    以一平底邊為基礎而設成四角形或三角形導熱管或梯形或其
    他具有平底邊而相接近形狀之導熱管」相較，證據4 所揭示
    之結構特徵不同於系爭專利導熱管之形狀及結構；且由系爭
    專利說明書圖式第二、三、四圖可知，系爭專利請求項1 所
    界定之以一平底邊為基礎而設成四角形導熱管或三角形導熱
    管或梯形導熱管或其他具有平底邊而相接近形狀之導熱管，
    具有不需焊接即可密合之功效；而證據1 之熱管呈扁平之彎
    曲狀或證據4 之熱導管呈ㄈ字形，不論以壓置或套接方式組
    合，均不能產生如系爭專利不需焊接即可密合之功效，故系
    爭專利與證據1 及4 之結構、目的均不同，且組合證據1 及
    4 亦不能產生不需焊接即可密合之功效，系爭專利自難謂為
    其所屬技術領域中具有通常知識者運用申請前組合證據1 及
    4 所揭示之先前技術顯能輕易完成者，故組合證據1 及4 亦
    不足證明系爭專利請求項1 不具進步性。
(五)系爭專利請求項2 係直接依附於請求項1 ，該附屬項為請求
    項1 之進一步限縮，且包含請求項1 之所有技術特徵，係就
    其請求項1 中所載述平底導熱管之構造進一步界定「該導熱
    管得與圓形導熱管連接成一體而彎設成L 形或U 形或其他形
    狀，而以平底導熱管為固定管，以圓形管為散熱管來裝配散
    熱鰭片」。惟組合證據1 及證據3 之技術或組合證據1 及證
    據4 均不足以證明系爭專利請求項1 不具進步性，已如前述
    ，自難以證明其請求項2 不具進步性。綜上所述被告原處分
    並無違法，為此答辯聲明請求駁回原告之訴。
四、參加人未於言詞辯論期日到場，亦未提出任何書狀為主張。
五、本院之判斷
(一)按凡可供產業上利用之利用自然法則之技術思想，對物品之
    形狀、構造或裝置之創作，而可供產業上利用者，得依法申
    請取得新型專利，為專利法第93條及第94條第1 項所明定。
    另新型為其所屬技術領域中具有通常知識者依申請前之先前
    技術顯能輕易完成者，不得申請取得新型專利，同法第94條
    第4項亦定有明文。本件被告對於參加人以「平底導熱管之
    構造」所申請之新型專利，原以第93219938號形式審查，准
    予專利，並發給新型第M272360 號專利證書。原告則以該專
    利有違專利法第94條第1 項第1 款及第4 項之規定，對之提
    起舉發。被告就本件專利舉發案於進行審查後，參加人即提
    出系爭專利申請專利範圍更正本，原告再以該更正本有違專
    利法第94條第4 項規定，提出舉發證據1 分別與2 、3 、4
    之組合，足以證明系爭專利申請專利範圍不具進步性。經被
    告准予系爭專利更正申請專利範圍，並依該更正本審查，認
    原告所提證據並不足以證明系爭專利違反專利法第94條第4
    項規定，而為舉發不成立之審定。原告不服，向經濟部提起
    訴願，亦經該部訴願審議委員會以相同之理由駁回原告之訴
    願。故本件爭點應為原告所舉上開證據組合是否能證明系爭
    專利為其所屬技術領域中具有通常知識者依申請前之先前技
    術顯能輕易完成者。
(二)經查系爭專利申請日為93年12月1 日，核准日期為94年8 月
    1 日，故本件關於系爭專利有無具備進步性之判斷，應依核
    准審定時有效之92年2 月6 日修正公布，並於93年7 月1 日
    施行之專利法第94條第4 項關於准予新型專利之進步性要件
    為斷。次查原告所提證據1 為93年11月1 日公告之我國第09
    3201361 號「熱管及設有該熱管之散熱裝置（一）」專利案
    ；證據2 為92年8 月11日公告之我國第091212183 號「電子
    元件散熱裝置」專利案；證據3 為92年8 月11日公告之我國
    第091203360 號「散熱裝置」專利案；證據4 為93年10月21
    日公告之我國第092217442 號「散熱組合裝置」專利案。上
    開證據之公告日均早於系爭專利93年12月1 日之申請日，且
    屬同一技術領域，故相對於系爭專利皆可作為其申請前之先
    前技術而為系爭專利是否具備進步性之判斷。又按依專利法
    第94條第4 項係關於新型專利進步性要件之規定，其所謂所
    屬技術領域中具有通常知識者依先前之技術顯能輕易完成者
    ，可由該專利申請是否確實在該技術領域中達成無法預期的
    功效，或解決了長期未能解決的需要，或他人持續努力均告
    失敗等因素為斷。
(三)系爭專利之技術特徵為其平底導熱管1 係以一平底邊2 為基
    礎，而設成四角形導熱管3 或三角形導熱管4 或梯形導熱管
    5 或其他形狀導熱管所構成，該平底導熱管1 以其平底邊2
    直接接觸於電腦中央處理器40，而以底面設有相配應之固定
    溝槽6 加以固定，可達到固定緊密而不需焊錫，並達成節省
    人力及成本，吸熱散熱直接而快速之使用效果。依據系爭專
    利98年3 月9 日申請專利範圍更正本之申請專利範圍共計2
    項，其中第1 項為獨立項，第2 項為直接依附於第1 項之附
    屬項。第1 項為：一種平底導熱管之構造，其特徵在於：所
    述的導熱管主要係以一平底邊為基礎而設成四角形導熱管或
    三角形導熱管或梯形導熱管或其他具有平底邊而相接近形狀
    之導熱管所構成；其用以固定該平底導熱管之固定板底板底
    面設有相配應之固定溝槽，該平底導熱管係以平底導熱管之
    平底邊直接接觸於電腦中央處理器上，而以固定板底面所凹
    設的溝槽壓置於平底導熱管上加以緊密固定者。第2 項為：
    依申請專利範圍第1 項所述平底導熱管之構造，該導熱管得
    與圓形導熱管連接成一體而彎設成Ｌ形或Ｕ形或其他形狀，
    而以平底導熱管為固定管，以圓形管為散熱管來裝配散熱鰭
    片者（系爭專利示意圖見附表一）。
(四)另查證據1 專利係一種熱管及設有該熱管之散熱裝置，其中
    所述熱管1 、1'係具有受熱部10、10' 與傳熱部11、11' 所
    構成，且熱管1 、1'之受熱部10、10' 係呈扁平之彎曲狀者
    ；而所述散熱裝置2 則包括一所述熱管1 、1'、以及一與該
    熱管1 、1'之傳熱部11、11' 作熱傳連結之散熱體20。俾藉
    由熱管1 、1'之受熱部10、10' 扁平彎曲化，而得以有效發
    揮熱管1 、1'之熱傳效能，並使該熱管1 、1'於應用在散熱
    裝置上時，具提昇該散熱裝置之散熱效果者（剖視圖見附表
    二）。與系爭專利申請專利範圍第1 項加以比對，系爭專利
    之平底導熱管1 等同於證據1 之受熱部10，而證據1 第六圖
    （見附表二）及說明書第7 頁第14至15行記載：「本創作主
    要係令該熱管1 之受熱部10呈扁平之彎曲狀者。」，可知證
    據1 之熱管1 的受熱部10係以一平底邊為基礎而設成之導熱
    管所構成，故系爭專利申請專利範圍第1 項之「所述的導熱
    管主要係以一平底邊為基礎而設成四角形導熱管或三角形導
    熱管或梯形導熱管或其他具有平底邊而相接近形狀之導熱管
    所構成」技術特徵為證據1 所揭露。惟查證據1 第六圖（見
    附表二）、說明書第8 頁最後1 行至第9 頁第6 行記載：「
    導熱體22可為銅所製成、或石墨亦可，為一片狀體，其主要
    係與如中央處理器3 等電子發熱元件作貼合。另，於該熱傳
    導基座21頂面處凹設有一恰好通過導熱體22上方處之凹槽
    211 ，該凹槽211 並與容置槽210 相通，以供上述熱管1 、
    1'之受熱部10、10' 可配置於凹槽211 內，並直接與導熱體
    22作熱傳接觸」以及第16至18行記載：「由於熱管之受熱部
    更呈扁平狀，故其與導熱體22在接觸上之密合性更佳，可減
    少焊料或導熱膠的使用。」。故證據1 之散熱裝置2 係藉由
    導熱體22（等同於系爭專利申請專利範圍第1 項的固定板20
    ）貼合中央處理器3 以將中央處理器3 的熱量傳遞至受熱部
    10 、10'，並非以受熱部10、10' 直接接觸於中央處理器3
    上，且證據1 之導熱體22不具有等同於系爭專利申請專利範
    圍第1 項之固定溝槽6 的結構，其受熱部10、10' 須以焊接
    方式緊密固定於導熱體22上，故系爭專利申請專利範圍第1
    項之「其用以固定該平底導熱管之固定板底板底面設有相配
    應之固定溝槽，該平底導熱管係以平底導熱管之平底邊直接
    接觸於電腦中央處理器上，而以固定板底面所凹設的溝槽壓
    置於平底導熱管上加以緊密固定者」技術特徵，未揭露於證
    據1 。
(五)又查證據2 專利是在提供一種電子元件散熱裝置，包含有上
    、下相疊的一第一、一第二散熱器20、30及至少一貫穿第一
    、第二散熱器20、30的導熱管40。該第一散熱器20是與電子
    元件接觸，能與電子元件進行熱交換，吸收電子元件散發的
    熱源。該導熱管40可以將第一散熱器20的熱源傳導至第二散
    熱器30，使第二散熱器30與導熱管40進行熱交換，吸收導熱
    管40 傳 導的熱源。依據證據2 第二圖及說明書第5 頁第19
    行至第6 頁第3 行記載：「該熱導管40為一中空管體，並具
    有穿置在第一散熱器20貫孔211 內的一第一管段41，及穿置
    在第二散熱器30貫孔311 內的一第二管段42。當第一散熱器
    20與電子元件（圖未示）散熱部位進行熱交換，吸收散熱部
    位散發的熱源後，除了會以鰭片24散發第一散熱器20吸收的
    熱源外，該以第一管段41與鰭片24接觸的導熱管40，會透過
    第二管段42將第一散熱器20的熱源傳導至第二散熱器30，使
    第二散熱器30與導熱管40進行熱交換，吸收導熱管40傳導的
    熱源……」，故證據2 除了導熱管40之第一管段41不具有平
    底邊而與系爭專利申請專利範圍第1 項之平底導熱管1 的形
    狀不相同外，證據2 係以第一散熱器20吸收電子元件（等同
    於系爭專利申請專利範圍第1 項的電腦中央處理器40）的熱
    源而藉由導熱管40將熱源傳導至第二散熱器30，並非以導熱
    管40之第一管段41直接接觸於電子元件上，且證據2 之第一
    散熱器20不具有等同於系爭專利申請專利範圍第1 項之固定
    溝槽6 的結構，其導熱管40之第一管段41係經由貫孔211 穿
    置在第一散熱器20內，故系爭專利申請專利範圍第1 項之「
    其用以固定該平底導熱管之固定板底板底面設有相配應之固
    定溝槽，該平底導熱管係以平底導熱管之平底邊直接接觸於
    電腦中央處理器上，而以固定板底面所凹設的溝槽壓置於平
    底導熱管上加以緊密固定者」之技術特徵，未見於證據2 。
    綜上，雖系爭專利申請專利範圍第1 項之「平底導熱管」的
    形狀為證據1 所揭露，然其「固定平底導熱管」之技術特徵
    未見於證據1 或2 揭露，且系爭專利申請專利範圍第1 項相
    較於證據1 與2 具有固定板與平底導熱管固定緊密而不需焊
    錫之不可預期的功效，難謂系爭專利申請專利範圍第1 項為
    其所屬技術領域中具有通常知識者依證據1 與2 之先前技術
    顯能輕易完成，故證據1 與2 尚難證明系爭專利申請專利範
    圍第1 項不具進步性。又系爭專利申請專利範圍第2 項係直
    接依附於第1 項之附屬項，其附屬技術特徵為「該導熱管得
    與圓形導熱管連接成一體而彎設成Ｌ形或Ｕ形或其他形狀，
    而以平底導熱管為固定管，以圓形管為散熱管來裝配散熱鰭
    片者」。系爭專利申請專利範圍第2 項除了包含系爭專利申
    請專利範圍第1 項之所有技術特徵外，係就系爭專利申請專
    利範圍第1 項之技術特徵再加以限縮，而證據1 與2 尚難證
    明系爭專利申請專利範圍第1 項不具進步性既已如前述，自
    亦難證明系爭專利申請專利範圍第2 項不具進步性。從而，
    被告及訴願機關就此部分之審酌，並無違誤。
(六)再查證據3之習知技術（說明書第4頁第10至17行）記載：「
    目前所見的散熱裝置主要包含有一可貼覆電器元件上之集熱
    板a 、一由集熱板a 向外延伸之導熱管b 及一連接導熱管b
    另一端之散熱片c ，並於導熱管b 內容置有冷卻溶液，且可
    於散熱片c 上配置有散熱風扇d ，這樣，電器元件所產生的
    熱能可藉由集熱板a 直接吸收，並透過導熱管b 內之冷卻溶
    液傳導至散熱片c ，最後由風扇d 將散熱片的熱能往外疏散
    ，如是可達到散熱的效果。」。雖證據3 之習知技術並未記
    載導熱管b （等同於系爭專利申請專利範圍第1 項的平底導
    熱管1）的形狀，然由證據3第1 圖以及說明書第6 頁倒數第
    3 行至最後1 行記載：「並可將循環流道10相對應散熱片30
    位置壓製成為一呈扁平狀以增加散熱面積之集熱部15，以降
    低集熱板20與冷卻溶液50間之熱阻。」（證據3 係僅將習知
    技術之導熱管b 改良為循環流動，其集熱板20與習知技術之
    集熱板a 為完全相同的技術特徵），可知證據3 之習知技術
    的導熱管b 係以一平底邊為基礎而設成之導熱管所構成，相
    較於系爭專利申請專利範圍第1 項之平底導熱管1 ，二者具
    有相同的形狀。惟查證據3 第1 圖、說明書第4 頁第14至16
    行記載：「電器元件所產生的熱能可藉由集熱板a 直接吸收
    ，並透過導熱管b 內之冷卻溶液傳導至散熱片c ……」、第
    5 頁倒數第3 行記載：「將集熱板20貼覆於電器元件上吸收
    熱能……」以及第7 頁第3 至4 行記載：「以令電器元件通
    電作動產生熱能，其熱能可透過集熱板20傳導至循環流道10
    之集熱部15……」，故證據3 之習知技術係以集熱板a 直接
    吸收電器元件（等同於系爭專利申請專利範圍第1 項的電腦
    中央處理器40）的熱能而藉由導熱管b 將熱能傳導至散熱片
    c ，並非以導熱管b 直接接觸於電器元件上，且證據3 之集
    熱板a 不具有等同於系爭專利申請專利範圍第1 項之固定溝
    槽6 的結構，其導熱管b 係經由貫穿孔穿置在集熱板a 內，
    故系爭專利申請專利範圍第1 項之「其用以固定該平底導熱
    管之固定板底板底面設有相配應之固定溝槽，該平底導熱管
    係以平底導熱管之平底邊直接接觸於電腦中央處理器上，而
    以固定板底面所凹設的溝槽壓置於平底導熱管上加以緊密固
    定者」技術特徵未見於證據3 。綜上，雖系爭專利申請專利
    範圍第1 項之「平底導熱管」的形狀為證據1 與3 所揭露，
    然其「固定平底導熱管」之技術特徵未見於證據1 或3 揭露
    ，且系爭專利申請專利範圍第1 項相較於證據1 與3 具有固
    定板與平底導熱管固定緊密而不需焊錫之不可預期的功效，
    難謂系爭專利申請專利範圍第1 項為其所屬技術領域中具有
    通常知識者依證據1 與3 之先前技術顯能輕易完成，故證據
    1 與3 尚難證明系爭專利申請專利範圍第1 項不具進步性。
    系爭專利申請專利範圍第2 項係直接依附於第1 項之附屬項
    ，其附屬技術特徵為「該導熱管得與圓形導熱管連接成一體
    而彎設成Ｌ形或Ｕ形或其他形狀，而以平底導熱管為固定管
    ，以圓形管為散熱管來裝配散熱鰭片者」。系爭專利申請專
    利範圍第2 項除了包含系爭專利申請專利範圍第1 項之所有
    技術特徵外，係就系爭專利申請專利範圍第1 項之技術特徵
    再加以限縮，而證據1 與3 尚難證明系爭專利申請專利範圍
    第1 項不具進步性既已如前述，自亦難證明系爭專利申請專
    利範圍第2 項不具進步性。從而，被告及訴願機關就此部分
    之審酌，亦無違誤。
(七)證據4專利係一種散熱組合裝置，其係由第一散熱單元1、第
    二散熱單元2 、一散熱風扇3 及複數個熱導管4 所組成，該
    複數個熱導管4 一端係固設在第一散熱單元1 底部處，而複
    數個熱導管4 之另一端則穿設在第二散熱單元2 上，使第一
    散熱單元1 與第二散熱單元2 之間預留有一容設空間，該散
    熱風扇3即 安裝在容設空間內，並固設在第一散熱單元1 上
    。如此，令散熱風扇3 夾設在兩散熱單元1 、2 之間，利用
    其散熱風扇3 上吹下吸之特性，而從外界將空氣吸入至第二
    散熱單元2內 作散熱，並將空氣吹入至第一散熱單元1 內作
    散熱，俾皆能對兩散熱單元1 、2 作散熱，進而提高整個散
    熱裝置之散熱效率者（證據4 專利示意圖見附表三）。經查
    證據4 第六圖以及說明書第6 頁第17至21行記載：「熱導管
    4 大致被定義有一底管41、一頂管42及連結底管41與頂管42
    之支撐管43，而底管41係固設在第一散熱單元1 之底部處所
    一體鋁擠成形之凹槽13中，使熱導管4 直接貼覆在中央處理
    器20上……」，可知證據2 之熱導管4 的底管41（等同於系
    爭專利申請專利範圍第1 項的平底導熱管1 ）係以一平底邊
    為基礎而設成之導熱管所構成，相較於系爭專利申請專利範
    圍第1 項之平底導熱管1 ，二者具有相同的形狀。另查，證
    據4 第六圖、說明書第5 頁第11至12行記載：「複數個熱導
    管一端係直接與中央處理器接觸……」、第6 頁第19至21行
    記載：「而底管41係固設在第一散熱單元1 之底部處所一體
    鋁擠成形之凹槽13中，使熱導管4 直接貼覆在中央處理器20
    上……」、第7 頁第14至15行記載：「而熱導管4 之底管41
    則嵌入在第一散熱單元1 底部所設之凹槽13中……」以及第
    7 頁第21至22行記載：「中央處理器20運轉時所產生之主要
    熱能即會被傳導至導熱管4 ……」，可知證據4 之導熱管4
    的底管41係直接接觸於中央處理器20（等同於系爭專利申請
    專利範圍第1 項的電腦中央處理器40）上，以將中央處理器
    20的熱能傳導至導熱管4 ，且證據4 之第一散熱單元1 （等
    同於系爭專利申請專利範圍第1 項的固定板20）的底部處設
    有相配應之固設底管41的凹槽13（等同於系爭專利申請專利
    範圍第1 項的固定溝槽6 ），使第一散熱單元1 底部所凹設
    的凹槽13壓置於底管41上加以緊密固定，故系爭專利申請專
    利範圍第1 項之「其用以固定該平底導熱管之固定板底板底
    面設有相配應之固定溝槽，該平底導熱管係以平底導熱管之
    平底邊直接接觸於電腦中央處理器上，而以固定板底面所凹
    設的溝槽壓置於平底導熱管上加以緊密固定者」技術特徵為
    證據4 所揭露。再者，就系爭專利申請專利範圍第1 項的功
    效而言，系爭專利申請專利範圍第1 項之平底導熱管具有吸
    熱導熱直接而快速，以及固定板與平底導熱管固定緊密而不
    需焊錫等功效。而依證據1 說明書第6 頁第5 至8 行之記載
    ：「藉由扁平之彎曲狀而構成之，以增加該熱管與電子發熱
    元件間之受熱面積及接觸之密合性，俾得藉此而有效發揮熱
    管之熱傳效能，並使該熱管於應用在散熱裝置上時，具提升
    該散熱裝置之散熱效果者。」以及證據4 第7 頁第21至22行
    記載：「中央處理器20運轉時所產生之主要熱能即會被傳導
    至導熱管4 ……」，可知證據1 與4 之散熱裝置的熱導管具
    有吸熱導熱直接而快速的功效，故系爭專利申請專利範圍第
    1 項之吸熱導熱直接而快速的功效已見於證據1 與4 ；另查
    ，證據4 說明書第6 頁第19至20行記載：「而底管41係固設
    在第一散熱單元1 之底部處所一體鋁擠成形之凹槽13中……
    」以及第7 頁第14至15行記載：「而熱導管4 之底管41則嵌
    入在第一散熱單元1 底部所設之凹槽13中……」，可知證據
    4 之第一散熱單元1 與熱導管4 的底管41間不需焊錫即可具
    有固定緊密的功效，故系爭專利申請專利範圍第1 項之固定
    板與平底導熱管固定緊密而不需焊錫的功效見於證據4 ；是
    以，系爭專利申請專利範圍第1 項的功效見於證據1 與4 ，
    並無新功效或無法預期之功效產生。
(八)再依系爭專利說明書第5 頁關於新型內容第1 至5行記載：
    ：「本創作之目的係因鑑及前述習知圓形導熱管必須透過固
    定板與電腦中央處理器相接觸，會影響導熱速度及效果，且
    圓形管裝設於固定之溝槽亦必以焊錫來加以固定亦甚麻煩費
    事且浪費成本的缺失……」，可知系爭專利欲解決「導熱管
    導熱速度及效果」以及「導熱管與固定板固定方式」等問題
    。而證據1 說明書第6 頁第5 至7 行記載：「藉由扁平之彎
    曲狀而構成之，以增加該熱管與電子發熱元件間之受熱面積
    及接觸之密合性，俾得藉此而有效發揮熱管之熱傳效能……
    」，故證據1 已教示扁平狀熱管可增加導熱效果；另證據4
    說明書第6 頁第19至21行記載：「而底管41係固設在第一散
    熱單元1 之底部處所一體鋁擠成形之凹槽13中，使導熱管4
    直接貼覆在中央處理器20上……」以及第7 頁第14至15行記
    載：「而熱導管4 之底管41則嵌入在第一散熱單元1 底部所
    設之凹槽13中……」，故證據4 亦已教示導熱管直接貼覆在
    中央處理器上，並藉由凹槽固定設置導熱管於散熱單元中；
    末查證據1 與4 皆為安裝於中央處理器上的散熱裝置，且二
    者亦皆是以熱導管進行熱傳導，因此證據1 與4 係為相同的
    熱導管散熱裝置技術領域。是以，系爭專利之發明所屬技術
    領域即熱導管散熱裝置技術領域中具有通常知識者，有合理
    的動機可組合證據1 與4 之技術內容。綜上，系爭專利申請
    專利範圍第1 項之「平底導熱管」的形狀為證據1 與4 所揭
    露，其「固定平底導熱管」之技術特徵為證據4 所揭露，且
    系爭專利申請專利範圍第1 項的功效見於證據1 與4 。是以
    ，整體觀之，系爭專利申請專利範圍第1 項並未產生不可預
    期之功效，為其所屬技術領域中具有通常知識者依證據1 與
    4 之先前技術而顯能輕易完成，故證據1 與4 可證明系爭專
    利申請專利範圍第1 項不具進步性。又系爭專利申請專利範
    圍第2 項之技術內容已如前述，而證據1 說明書第6 頁最後
    1 行至第7 頁第2 行記載：「如第一圖及第二圖所示，該熱
    管1 係可呈一『Ｕ』字形或一『Ｌ』字形等之彎曲形狀，且
    具有一受熱部10與至少一傳熱部11。」，以及第一、二圖揭
    露傳熱部11為圓形導熱管，可知證據1 之熱管1 的受熱部10
    （等同於系爭專利申請專利範圍第2 項的導熱管1 ）與傳熱
    部11（等同於系爭專利申請專利範圍第2 項的圓形導熱管10
    ）連接成一體而彎設成Ｌ形或Ｕ形；另證據1 第三圖、說明
    書第8 頁第13至16行記載：「同時，於散熱體20之各散熱鰭
    片200 上係穿設有與熱管1 、1'之傳熱部11、11' 分佈位置
    相對且數量相等之穿孔201 ，以供熱管1 、1'之傳熱部11、
    11 '分別穿入之，進而作為與散熱體20作熱傳連結之所需。
    」，以及第9 頁第16至17行記載：「熱管1 、1'之受熱部10
    、10 '更呈扁平狀」，可知證據1 之熱管1 、1'的構造係以
    受熱部10、10' （等同於系爭專利申請專利範圍第2 項的平
    底導熱管1 ）為固定管，以傳熱部11、11' （等同於系爭專
    利申請專利範圍第2 項的圓形管10）為散熱管來裝配散熱鰭
    片200 （等同於系爭專利申請專利範圍第2 項的散熱鰭片50
    ）；故系爭專利申請專利範圍第2 項界定之附屬技術特徵為
    證據1 所揭露。又系爭專利申請專利範圍第2 項相較於第1
    項增加以散熱鰭片來散熱的功效，惟證據1 說明書第9 頁第
    13 至16 行記載：「使更多的熱量可透過熱管1 、1'之受熱
    部10 、10'，而被傳導至散熱體20之各散熱鰭片200 上，進
    而有效發揮熱管1 、1'之熱傳效能，並提昇該散熱裝置2 之
    散熱效果者。」，故證據1 之散熱裝置2 已具有以散熱鰭片
    200 來散熱的功效，故系爭專利申請專利範圍第2 項之以散
    熱鰭片來散熱的功效見於證據1 。另系爭專利申請專利範圍
    第1 項的功效見於證據1 與4 已如前述，故系爭專利申請專
    利範圍第2 項的功效亦已見於證據1 與4 ，而無新功效或無
    法預期之功效產生。綜上，系爭專利申請專利範圍第2 項所
    依附之第1 項不具進步性已如前述，其進一步界定之附屬技
    術特徵為證據1 所揭露，且系爭專利申請專利範圍第2 項的
    功效見於證據1 與4 ，是以，整體觀之，系爭專利申請專利
    範圍第2 項亦未產生不可預期之功效，為其所屬技術領域中
    具有通常知識者，依證據1 與4 之先前技術顯而能輕易完成
    ，故證據1 與4 可證明系爭專利申請專利範圍第2 項不具進
    步性。
(九)被告於原處分第6 頁理由（七）謂：「再查，證據4揭示『
    將底管41固設於散熱單元之底部處一體鋁擠成形之凹槽13，
    亦使熱導管直接貼覆在中央處理器20上』之技術特徵，與系
    爭專利請求項1 之『以一平底邊為基礎而設成四角形或三角
    形導熱管或梯形或其他具有平底邊而相接近形狀之導熱管』
    相較之下，不但在『導熱管的形狀及構造』上不同，同時也
    無法達成『不需焊接即可密合』之技術功效……」、行政訴
    訟答辯書第3 頁倒數第6 行至第4 頁第1 行謂：「又證據4
    之專利說明書圖式第二圖、第五圖及第六圖所揭示之『將底
    管41固設於散熱單元之底部處一體鋁擠成形之凹槽13，亦使
    熱導管直接貼覆在中央處理器20上』技術特徵，與系爭專利
    請求項1 所界定之『以一平底邊為基礎而設成四角形或三角
    形導熱管或梯形或其他具有平底邊而相接近形狀之導熱管』
    相較，證據4 所揭示之結構特徵不同於系爭專利導熱管之形
    狀及結構……」，以及第4 頁第5 至8 行謂：「而證據1 之
    熱管呈扁平之彎曲狀或證據4 之熱導管呈ㄈ字形，不論以壓
    置或套接方式組合，均不能產生如系爭專利不需焊接即可密
    合之功效……」云云。惟查證據4 第六圖及說明書第6 頁第
    17至21行記載：「熱導管4 大致被定義有一底管41、一頂管
    42及連結底管41與頂管42之支撐管43，而底管41係固設在第
    一散熱單元1 之底部處所一體鋁擠成形之凹槽13中，使熱導
    管4 直接貼覆在中央處理器20上……」，系爭專利之發明所
    屬技術領域即熱導管散熱裝置技術領域中具有通常知識者，
    藉由證據4 揭露「直接貼覆」一詞，可輕易了解證據4 之熱
    導管4 的底管41以「圓形導熱管」或「平底邊為基礎之導熱
    管」等形狀皆可直接貼覆在中央處理器上，難謂相較於系爭
    專利申請專利範圍第1 項之「一平底邊為基礎而設成四角形
    導熱管或三角形導熱管或梯形導熱管或其他具有平底邊而相
    接近形狀之導熱管」為不同的導熱管形狀及構造；再者，縱
    證據4 揭露之「直接貼覆」未明確揭露熱導管4 的底管41係
    一平底邊為基礎而設成之導熱管，而與系爭專利申請專利範
    圍第1 項之平底導熱管1 為不同的導熱管形狀及構造，然證
    據1 第六圖及說明書第7 頁第14至15行記載：「本創作主要
    係令該熱管1 之受熱部10呈扁平之彎曲狀者。」，故證據1
    已明確揭露熱管1 的受熱部10（等同於系爭專利申請專利範
    圍第1 項的平底導熱管1 ）係以一平底邊為基礎而設成之導
    熱管所構成，具有與系爭專利申請專利範圍第1 項之平底導
    熱管1 相同的導熱管形狀及構造，故系爭專利申請專利範圍
    第1 項之「一平底邊為基礎而設成四角形導熱管或三角形導
    熱管或梯形導熱管或其他具有平底邊而相接近形狀之導熱管
    」之技術特徵已為證據1 所揭露。另查證據4 第四、六圖以
    及說明書第6 頁第19至21行記載：「而底管41係固設在第一
    散熱單元1 之底部處所一體鋁擠成形之凹槽13中，使導熱管
    4 直接貼覆在中央處理器20上……」以及第7 頁第14至15行
    記載：「而熱導管4 之底管41則嵌入在第一散熱單元1 底部
    所設之凹槽13中……」，證據4 之第一散熱單元1 （等同於
    系爭專利申請專利範圍第1 項的固定板20）底部的凹槽13，
    係壓置於導熱管4 之底管41上，使導熱管4 之底管41不需藉
    由焊接方式即可嵌入並固設於第一散熱單元1 ，具有與系爭
    專利申請專利範圍第1 項之固定板20底面凹設的固定溝槽6
    相同的結構與功效，難謂無法達成「不需焊接即可密合」之
    技術功效。是以，被告所述，並不可採。訴願機關予以維持
    ，亦有違誤。
六、綜上所述，證據1 分別與證據2 、3 之組合，雖如被告及訴
    願機關所為之審定及訴願理由所述，並無法證明系爭專利申
    請專利範圍第1 、2 項不具進步性，然證據1 、4 之組合可
    證明系爭專利第1 、2 項，並未產生無法預期之功效，而不
    具進步性。系爭專利僅係將既有功效之先前技術結合，為系
    爭專利發明之所屬技術領域即熱導管散熱裝置技術領域中具
    有通常知識者，依申請前之先前技術即可輕易完成，故不具
    進步性。從而，被告以系爭專利無違專利法第94條第4 項規
    定，所為舉發不成立之審定，於法不合，訴願決定予以維持
    ，亦有未洽。本件事證明確，故原告請求撤銷原處分及訴願
    決定，並命被告應就系爭專利舉發案作成舉發成立，撤銷專
    利權之審定，為有理由，應予准許。
七、本件事證已明，兩造其餘攻擊防禦方法均與本件判決結果不
    生影響，故不逐一論述，併此敘明。
據上論結，本件原告之訴為有理由，爰依智慧財產案件審理法第
1 條、行政訴訟法第200 條第3 款、第98條第1 項前段，判決如
主文。
中    華    民    國    99    年    12    月    23    日
                    智慧財產法院第二庭
                          審判長法  官  陳忠行
                                法  官  蔡惠如
                                法  官  熊誦梅
以上正本係照原本作成。
如不服本判決，應於送達後20日內向本院提出上訴狀並表明上訴
理由，如於本判決宣示後送達前提起上訴者，應於判決送達後20
日內補提上訴理由書（須按他造人數附繕本）。
中    華    民    國    99    年    12    月   23     日
                                書記官  陳士軒


司法院資訊處製作；財團法人民間司法改革基金會備份。
